臺灣新竹地方法院刑事裁定
110年度聲字第504號
聲  請  人  臺灣新竹地方檢察署檢察官
受  刑  人  甲○○



上列受刑人因妨害性自主罪等案件，經檢察官聲請准予強制治療
（110年度執聲字第312號），本院裁定如下： 
    主  文
甲○○應於刑之執行完畢後入相當處所施以強制治療至其再犯危
險顯著降低為止，執行期間應每年鑑定、評估有無停止治療之必
要。 
    理  由
一、聲請意旨略以：受刑人甲○○因違犯強制性交等案件，經本院
    以93年度重訴字第15號判決應執行有期徒刑13年，褫奪公權
    5年確定，在法務部○○○○○○○出監後，經新竹縣政府性侵害加
    害人評估小組第8屆(聲請書誤載為第9屆)第19次會議決議該
    受刑人應接受身心治療或輔導教育，然該受刑人於109年9月
    份於社區處遇期間再犯妨害性自主案件，未通過身心治療評
    估，認有中高度再犯風險，有宣告令入相當處所施以強制治
    療之必要，爰依刑事訴訟法第481 條第1 項規定，聲請對受
    刑人施以強制治療等語。
二、法律規定：加害人假釋，經評估認有施以治療、輔導之必要
    者，直轄市、縣（市）主管機關應命其接受身心治療或輔導
    教育，性侵害犯罪防治法第20條第1項第2款定有明文。又加
    害人依第20條第1項規定接受身心治療或輔導教育，經鑑定
    、評估其自我控制再犯預防仍無成效者，直轄市、縣（市）
    主管機關得檢具相關評估報告，送請該管地方法院檢察署檢
    察官、軍事檢察署檢察官依法聲請強制治療，性侵害犯罪防
    治法第22條亦有明文。另犯第221條至第227條、第228條、
    第229條、第230條、第234條、第332條第2項第2款、第334
    條第2款、第348條第2項第1款及其特別法之罪，依其他法律
    規定，於接受身心治療或輔導教育後，經鑑定、評估，認有
    再犯之危險者，得另入相當處所，施以強制治療；前項處分
    期間至其再犯危險顯著降低為止，執行期間應每年鑑定、評
    估有無停止治療之必要，刑法第91條之1第1項第2款、第2項
    亦定有明文。
三、本件有管轄權：受刑人甲○○前因犯強制性交、強盜等罪（下
    稱A案），經本院以93年度重訴字第15號判決判處應執行有
    期徒刑13年確定，於104年9月25日假釋付保護管束，並由新
    竹縣政府依性侵害犯罪防治法第20條第1項第2款規定，施以
    身心治療及輔導教育，然又於109年9月處遇期間內又再犯妨
    害性自主案件，經該縣性侵害加害人評估小組於109年10月2
    2日第11屆第10次會議決議提報刑後強制治療，函請該管之
    臺灣新竹地方檢察署檢察官向本院裁定受刑人接受強制治療
    ，有前開案號判決書、臺灣高等法院被告前案紀錄表、新竹
    縣政府110年3月12日府社工字第1103801204號函暨所附相關
    資料各1份在卷可佐，是本件聲請程序與性侵害犯罪防治法
    第22條規定相符，本院有管轄權。
四、本院裁定准予施以強制治療之理由：㈠
㈠、新竹縣政府認受刑人接受身心治療，經評估仍屬中高再犯危
    險：⒈
　　受刑人就A案之刑期執行經假釋後，接受新竹縣政府依性侵
    害犯罪防治法第20條第1項第2款規定，施以身心治療及輔導
    教育期間，又因再犯妨害性自主案，經新竹縣政府「性侵害
    加害人評估小組」於109年10月22日第11屆第10次會議會議
    評估其社區再犯危險程度為中高再犯危險，決議提報強制治
    療等情，有新竹縣政府110年3月12日府社工字第1103801204
    號函暨函附本院93年度重訴字第15號判決書、新竹縣政府衛
    生局110年3月2日新縣衛毒防字第1103500285號函、性侵害
    加害人社區身心治療及輔導教育處遇評估報告書、團體治療
    紀錄表、性侵害犯罪加害人身心治療或輔導教育紀錄表、急
    性動態危險因素量表、穩定動態危險評估量表、Static-99
    評估量表、性侵害犯罪加害人社區身心治療或輔導教育處遇
    成效評估報告、性侵害犯罪加害人處遇再犯危險鑑定評估報
    告書、新竹縣政府警察局109年11月19日竹縣警婦字第10900
    10215號函附竹東分局刑事案件報告書、臺灣新竹地方檢察
    署檢察官109年度偵字第10893號起訴書等資料在卷可參。
㈡、本院參酌評估報告中所載各項數據及意見：①
　　急性動態危險因素量表評分為5分，再犯可能性屬「中低危
    險」（109年11月24日急性動態危險因素量表、109年11月24
    日性侵害犯罪加害人社區身心治療或輔導教育處遇成效評估
    報告、109年11月24日性侵害犯罪加害人處遇再犯危險鑑定
    評估報告書）。②
　　穩定動態危險因素量表評分為8分，再犯可能性屬「中高危
    險」（109年11月24日穩定動態危險因素量表、109年11月24
    日性侵害犯罪加害人社區身心治療或輔導教育處遇成效評估
    報告、109年11月24日性侵害犯罪加害人處遇再犯危險鑑定
    評估報告書）。③
　　Static-99評估量表評分為4分，再犯可能性「中高危險」（
    109年11月24日Static-99評估量表、109年11月24日性侵害
    犯罪加害人社區身心治療或輔導教育處遇成效評估報告、10
    9年11月24日性侵害犯罪加害人處遇再犯危險鑑定評估報告
    書）。③
　　109年11月24日性侵害犯罪加害人社區身心治療或輔導教育
    處遇成效評估報告之量表實測結果說明：受刑人表示酒後幾
    乎沒有記憶，都是自己酒後所犯的錯誤，因為喝醉而失去判
    斷力等情。治療成效評估記載：對犯行承認度（高）、對受
    害者同理程度（中）、對自身危險因子瞭解度（中）、對自
    身犯案歷程與循環瞭解度（低）、對自身嫌惡源的瞭解度（
    中）、壓力處理的能力（低）、對犯案因應策略的瞭解度（
    中）、安排具體未來生活的能力（中）。綜合結論：再犯危
    險性（中高）。
　　均已客觀清楚說明評估受刑人中高再犯危險之理由。前開評
    估結果係該相關專業知識經驗人士在受刑人接受身心治療或
    輔導教育期間，依其本職學識評估受刑人之人格特質、性犯
    罪類型、治療成效等因素所為之綜合判斷，具有科學驗證所
    得之結論，自得憑以判斷受刑人有無再犯危險之依據。㈡
㈢、盤點受刑人各次犯行及身心治療過程中再犯性侵害犯罪，所
    呈現之人格特性及未來危險性，受刑人確有中高度再犯危險
    ，且經社區處遇後，自我控制再犯預防仍無成效：
　　受刑人前於93年間因犯加重強制性交、強盜等罪，經本院以
    93年度重訴字第15號判決判處應執行有期徒刑13年確定（即
    前揭A案），於104年9月25日假釋付保護管束，由新竹縣政
    府依性侵害犯罪防治法第20條第1項第2款規定，對受刑人施
    以身心治療及輔導教育。詎受刑人竟於接受身心治療期間，
    於109年9月22日對心智缺陷之人為強制性交，經臺灣新竹地
    方檢察署檢察官以109年度偵字第10893號案件偵查後提起公
    訴，業經本院以109年度侵訴字第66號判處有期徒刑7年6月
    （B案），亦有上開案號起訴書、新竹縣政府警察局竹東分
    局109年9月22日竹縣東警偵字第1094703349號刑事案件報告
    書、臺灣高等法院被告前案紀錄表在卷可參。經新竹縣政府
    「性侵害加害人評估小組」於109年10月22日第11屆第10次
    會議會議評估其社區再犯危險程度為中高再犯危險，決議提
    報強制治療。綜合上情，考量受刑人前揭A、B二案犯加重強
    制性交罪之犯案手法，均係酒後隨機在路上見弱勢被害人，
    認有機可乘，即以強暴、持刀恐嚇等方式對之性侵，挑選之
    犯案對象及犯罪手法大致相同，顯然受刑人已有固定犯案模
    式，且於接受身心治療過程中再犯，足認受刑人再犯可能性
    甚高，對於社會治安有高度危險，且經接受身心治療後，受
    刑人自我控制再犯預防仍無成效，故本院認為新竹縣政府前
    揭評估報告結果應屬可採。故聲請人聲請裁定命受刑人進入
    相當處所，施以強制治療，依前揭法條規定及說明，應予准
    許；其期間依刑法第91條之1第2項規定，應至受刑人再犯危
    險顯著降低為止，執行期間並應每年鑑定、評估有無停止治
    療之必要。
五、依性侵害犯罪防治法第22條、刑法第91條之1第1項第2款、第2項規定，裁定如主文。　　　　　　　　　　
中　　華　　民　　國   110    年    5     月    26    日
                  刑事第三庭    法  官   黃怡文
以上正本證明與原本無異。
如不服本裁定，應於裁定送達後5日內向本院提出抗告狀。
中　　華　　民　　國　　110 　年　　5 　　月　　28　　日
                                書記官   謝沛真